---
title: "My data"
author: "Ignasi Elgström"
date: "`r Sys.Date()`"
output: html_document
---

```{r setup, include=FALSE}
knitr::opts_chunk$set(echo = TRUE)
```

NOTE: this tutorial uses R + RStudio + some R packages to show the potential
of using data visualization for inspecting and analyzing a data set. We strongly
recommend you to explore the following links:

1) RStudio: https://posit.co/downloads/
2) ggplot2: https://ggplot2.tidyverse.org/
3) extensiones: https://exts.ggplot2.tidyverse.org/gallery/

## Load packages

```{r packages}
library(countrycode)
library("ggmosaic")
library("ggplot2")
library("fitdistrplus")
library("MASS")
library("survival")
library("ggstatsplot")
library(kableExtra)
library("tidyverse")
library(corrplot)
library(rnaturalearth)
library(sf)
```

## Data loading 


```{r load data}
x=read.csv("hotel_bookings.csv", stringsAsFactors = T)
dim(x)
```
## Data Selecction

We will look at the variables that are most related to the one we want to study:

```{r, echo=FALSE}
cor(x$is_canceled, x[sapply(x, is.numeric)])%>%
  kbl() %>%
  kable_styling()
```

So first, we are going to study the 
```{r}

#Agafem el any de la reserva
x$reservation_status_year <- substr(x$reservation_status_date, 1, 4)

#calculem el percentatge de cancelacions per pais i any
df_summary<- x %>%
  mutate(reservation_status_year = as.numeric(as.character(reservation_status_year))) %>%
  group_by(country, reservation_status_year) %>% 
  summarise(
    pct_canceled =sum(is_canceled == 1) / n() * 100,
    .groups = 'drop'
  )

#Posem el nom estandard del pais
df_summary$country_name <- countrycode(df_summary$country, origin = "iso3c", destination = "country.name")

#Eliminem l'any 2014 per falta de dades
df_summary <- df_summary %>%
  filter(reservation_status_year != 2014)

#Seleccionem els resultats que volem
df_to_pivot <- df_summary %>%
  select(country_name, year = reservation_status_year, pct_canceled)

#Formategem el resultat perque li vagi millor a Flourish
df_to_summaryze <- df_to_pivot %>%
  pivot_wider(
    names_from = year,      
    values_from = pct_canceled,
    values_fn = mean 
  )

```

Ens quedem amb el resultat per poder importarlo a Floruish en CSV:

```{r}
write.csv(df_to_summaryze, "cancelation_data.csv")
```

```{r}
#Calculem la quantitat de cancelacions hi ha per variable
df_summary_req<- x %>%
  group_by(is_canceled, total_of_special_requests) %>%
  summarise(total = n(),
    .groups = 'drop'
  )

#Mofidiquem els resultats perque li vagi millor a Flourish
result <- df_summary_req %>%
  mutate(is_canceled = ifelse(is_canceled == 0, "no_canceled", "canceled")) %>%
  pivot_wider(
    names_from = is_canceled,
    values_from = total,
  )

result %>%kbl() %>% kable_styling()
```

```{r}
write.csv(result, "requests_data.csv")
```

